# Dlaczego warto znać dplyr'a?

[Data Wrangling with dplyr and tidyr](https://www.rstudio.com/wp-content/uploads/2015/02/data-wrangling-cheatsheet.pdf)

Praktycznie każda baza danych różni się listą zaimplementowanych funkcjonalności czy agregatów.

Jeżeli pracujemy z jedną bazą danych to może nam to nie doskiwerać, ale jeżeli trzeba jednocześnie korzystać z MSSQL'a, MySQLa i Postgresa?

Wielu problemów można sobie oszczędzić używając pośrednika do komunikacji z bazą danych takiego jak [dplyr](https://cran.r-project.org/web/packages/dplyr/index.html). Pozwala on do pewnego stopnia na pracę z danymi bez zastanawiania się gdzie te dane aktualnie są i jaką funkcją w aktualnej bazie danych liczy się średnią.

```{r}
library(RSQLite)
library(dplyr)
```

Połączenie z bazą danych
```{r}
getwd() # zwraca obecną lokalizację ścieżki roboczej
articles_conn_dplyr <- src_sqlite(path = "../RSQLite/articles.db")
```

Obiekt klasy `tbl_sql` można utworzyć podając nazwę tabeli lub pisząc zapytanie typu SELECT 
```{r}
articles_and_wids_tbl <- tbl(articles_conn_dplyr, "articles_and_wids")
articles_all <- tbl(articles_conn_dplyr, sql(
														 "SELECT *
														 FROM articles_and_wids arts
														 JOIN categories_and_entries cat
														 ON arts.id = cat.id
														 JOIN names_and_idCCs names
														 ON cat.category = names.id_cc "))
```

Na takim obiekcie można pracować wykorzystując funkcje z pakietu `dplyr`

```{r}
# ile jest różnych artykułów przypisanych do danej kategorii
articles_all %>%
	group_by(name) %>%
	summarise(count=n()) %>%
	arrange(desc(count)) -> aggr1
aggr1
```

```{r}
# ile kategorii ma jeden artykuł
articles_all %>%
	group_by(wid) %>%
	summarise(do_ilu_przypisanych_kategorii=n()) %>%
	group_by(do_ilu_przypisanych_kategorii) %>%
	summarise(ile_artykulow=n()) %>%
	arrange(do_ilu_przypisanych_kategorii)-> aggr2
aggr2
```

Bardzo pożyteczną funkcjonalnością tego pakietu jest odwołanie się do zapytania,
którego normalnie trzeba byłoby użyć aby uzyskać taki sam wynik jak przy użyciu funkcji
z pakietu R.

```{r}
aggr1$query
aggr2$query
```

*Wyjaśnienie funkcji i składni znajduje się w następnym rozdziale.*


