# Wczytanie danych z pliku .csv

Do wczytywania danych wykorzystamy pakiet [`data.table`](https://cran.r-project.org/web/packages/data.table/vignettes/datatable-intro.pdf), który udostępnia funkcję
`fread` wczytującą dane z plików szybciej niż podstawowe funkcje z pakietu `base`.
```{r}
library(data.table)
untar('../100_dane/articles.csv.tar.gz', exdir = '../100_dane/')
articles <- fread("../100_dane/articles_codepot.csv",
									data.table = FALSE) # wczytany obiekt będzię klasy data.frame
```

Nazwy kolumn w ramce danych `articles` otrzymuje się poleceniem
```{r}
names(articles)
```

Dodajmy kolumnę z identyfikatorem wiersza
```{r}
articles <- cbind(articles, id = 1:nrow(articles))
names(articles)
```


# Tworzenie bazy danych

## Stworzenie bazy

Aby stworzyć tabele w planowanej bazie danych, stwórzmy mniejsze ramki danych
wybierając tylko niektóre kolumny

```{r}
articles_and_wids <- articles[, c("wid", "tytul", "zajawka", "tresc", "id")]
categories_and_entries <- articles[, c("category", "entry", "id")]
names_and_idCCs <- articles[, c("name", "id_cc")]
```

Dla tabel zawierających jedynie klucze, możemy wybrać tylko połączenia unikalne
```{r}
dim(names_and_idCCs)
names_and_idCCs_unique <- unique(names_and_idCCs) # zwraca unikalne wiersze
dim(names_and_idCCs_unique)
```

Połączenie z bazą danych oraz pierwotne stworzenie pliku z bazą danych

```{r, echo=2:4}
file.remove("articles.db")
library(RSQLite)
articles_conn <- dbConnect( SQLite(), dbname = "articles.db" ) 
# SQLite() - Class SQLiteDriver with constructor SQLite.
```

## Zapis do bazy

Wpisanie nowych tabel do bazy danych z gotowych ramek danych

```{r}
dbWriteTable( articles_conn, "articles_and_wids", articles_and_wids,
							overwrite = TRUE, row.names = FALSE )
dbWriteTable( articles_conn, "categories_and_entries", categories_and_entries,
							overwrite = TRUE, row.names = FALSE )
dbWriteTable( articles_conn, "names_and_idCCs", names_and_idCCs_unique,
							overwrite = TRUE, row.names = FALSE )
```

Ewentualnie: stworzenie pustych tabel


```{r}
dbSendQuery(articles_conn, "
            CREATE TABLE articles_and_wids_PK
            (id INTEGER PRIMARY KEY,
						wid INTEGER,
            tytul VARCHAR(50),
            zajawka VARCHAR(5000),
            tresc VARCHAR(5000000),
						UNIQUE (wid,tytul,zajawka,tresc) ON CONFLICT IGNORE)")
```

Wtedy `INSERT` do pustej tabeli można wykonać np. tak

```{r}
insert <- paste0("INSERT INTO articles_and_wids_PK (id,wid,tytul,zajawka,tresc) VALUES (",
									articles_and_wids[1, 1], ",'",
									articles_and_wids[1, 2], "','",
									articles_and_wids[1, 3], "','",
								  articles_and_wids[1, 4], "','",
									articles_and_wids[1, 5], "')")
substr(insert, start=1, stop = 200)
dbSendQuery(articles_conn, insert)
```

